臺灣嘉義地方法院刑事判決　　　　　　　 96年度訴字第324號
公　訴　人　臺灣嘉義地方法院檢察署檢察官
被　　　告　甲○○
指定辯護人　戴雅韻律師
上列被告因違反槍砲彈藥刀械管制條例案件，經檢察官提起公訴
（96年度偵字第1498號），及移送併案審理（96年度偵字第3623
號）本院判決如下：
    主  文
甲○○未經許可，持有其他可發射子彈具有殺傷力之改造手槍，
處有期徒刑參年陸月，併科罰金新臺幣陸萬元，罰金如易服勞役
，以新臺幣壹仟元折算壹日。扣案改造手槍壹支（槍枝管制編號
0000000000）、土造子彈參顆，均沒收。
    事  實
一、甲○○明知槍砲彈藥刀械管制條例所列之槍砲、彈藥為管制
    物品，非經主管機關許可，不得持有，竟仍於九十五年八月
    間某日，在嘉義縣中埔鄉國道三號中埔交流道下某處，向真
    實姓名年籍不詳之成年男子，以新台幣（下同）八千元代價
    ，購入具殺傷力之改造手槍一支（槍枝管制編號0000000000
    ）、土造子彈五顆而持有之，嗣經警通訊監察及持搜索票，
    於九十六年二月九日上午十一時十分許，在嘉義縣中埔鄉和
    興村後庄三九巷九六號住處執行搜索，並於該處扣得上揭具
    殺傷力槍、彈，始悉上情。
二、案經嘉義縣警察局移送臺灣嘉義地方法院檢察署檢察官偵查
    起訴及移送併辦。
    理  由
一、本件被告甲○○及指定辯護人於言詞辯論終結前，對於警卷
    、偵查卷及本院卷內，被告之警詢筆錄、偵訊筆錄，及所有
    傳聞證據，均同意為證據方法，且對證據能力，未為異議。
    被告於本院審理時承認持有槍、彈，且於準備程序及審理時
    指定辯護人，審理時復就各該證據進行辯論，前述證據復無
    顯不可信之情況，本院審酌採納該等傳聞證據，無礙被告與
    辯護人等於程序上之彈劾詰問權利，認前開傳聞證據，合於
    刑事訴訟法第一百五十九條之一、之二、之四、之五等規定
    ，因而具備證據能力，合先敘明。
二、訊據被告對如何於前揭時、地，持有上開槍彈等情事，迭於
    警詢、偵查、本院審理時坦承不諱，惟辯稱不知扣案槍枝具
    殺傷力云云，另指定辯護人辯稱：其主觀上認為扣案槍枝僅
    係玩具槍、不知違反法令、應依刑法第十六條減輕其刑云云
    ，惟查：被告於前揭時、地，未經許可、持有具殺傷力之槍
    彈等情，有本院九十六年度聲搜字第二五三號搜索票、嘉義
    縣警察局搜索扣押筆錄、扣押物品目錄表、扣押書、扣押物
    品收據、查獲照片（十三幀）、嘉義縣警察局槍枝初步檢視
    報告表、初步檢視照片（三幀）、槍枝初步檢視承辦人員履
    歷資料、通訊監察書及通訊監察譯文附卷可憑，另有改造手
    槍一支、土造子彈五顆扣案可證。而上開扣案槍、彈，經送
    請內政部警政署刑事警察局以性能檢驗法、試射法鑑驗結果
    ，認定：（一）送鑑改造手槍一支（槍枝管制編號00000000
    00），認係由仿轉輪手槍製造之手槍，車通槍管及轉輪彈倉
    內阻鐵而成之改造手槍，機械性能良好，可擊發適用子彈，
    認具殺傷力；（二）送鑑改造子五顆，認均係土造子彈（具
    直徑約5.2mm金屬彈頭），採樣二顆試射，均可擊發，認具
    殺傷力；此有該局九十六年三月二十九日刑鑑字第09600280
    90號槍彈鑑定書一份在卷足憑（見偵卷第30至34頁），復為
    被告不爭執，前揭槍彈具殺傷力一節，要屬無疑。自前揭初
    步檢視照片、初步檢視報告表、槍彈鑑定書及照片觀之，扣
    案改造手槍，係金屬材質、槍管貫通，及子彈金屬材質、結
    構完整，被告倘非知悉該槍能發射子彈而具殺傷力，何以花
    費八千元高價同時購得扣案槍、彈，遑論被告明知扣案槍管
    係金屬槍管（本院卷第70頁），更自陳在九十六年一月二十
    四日晚上八、九時許，曾有訴外人劉東杰在電話中表示，欲
    賣予二百顆子彈、火藥等情（警卷第9頁），是其對扣案槍
    、彈具殺傷力一節，顯已具正常事理認識能力無疑！是其辯
    稱不知具殺傷力云云，顯無足採；又觀其前曾於八十一年間
    犯槍砲彈藥刀械管制條例，經本院判處有期徒刑三月確定，
    並執行完畢，有臺灣嘉義地方法院檢察署刑案資料查註紀錄
    表及臺灣高等法院被告前案紀錄表各一份附卷可按，其前行
    歷歷明確、於電話中與他人猶論及買賣子彈、火藥之事，對
    具殺傷力槍彈未經許可不得持有一節，殊能以就其行為違反
    法令一節諉為不知，辯護人此節所辯，顯屬無稽。綜上各節
    以觀，被告明知而持有具殺傷力槍彈一節，至為灼然，前開
    所辯無非臨訟卸責之詞，均無足採。本件事證明確，被告犯
    行即堪認定。
三、核被告所為，係犯槍砲彈藥刀械管制條例第八條第四項未經
    許可持有可發射子彈具有殺傷力之槍枝罪、及同條例第十二
    條第四項未經許可持有子彈罪。被告以一行為持有具殺傷力
    之子彈五顆，侵害同一法益，為單純一罪；又被告同時地持
    有可發射子彈具有殺傷力之槍枝、子彈，係以一行為同時觸
    犯上開二罪名，為異種想像競合犯，應依刑法第五十五條規
    定，從一重之未經許可持有可發射子彈具有殺傷力之改造手
    槍罪處斷。移送併辦書所載被告違反槍砲彈藥刀械管制條例
    犯行，與前開經起訴論罪科刑犯行為同一事實，併予敘明。
四、爰審酌被告曾有違反槍砲彈藥刀械管制條例、毒品危害防制
    條例之前案紀錄，有臺灣嘉義地方法院檢察署刑案資料查註
    紀錄表及臺灣高等法院被告前案紀錄表各一份附卷可按，素
    行非佳；其出於持有槍彈之動機及目的；依其陳述，其國中
    畢業之智識程度；及其離婚，無子女，前從事砂石場怪手司
    機，日薪約一千六百元等生活狀況；持有槍彈之數量雖非龐
    大，惟改造手槍、土造子彈對社會治安所生危險及損害非輕
    ，但未以該槍、彈另犯他罪，持有槍彈期間僅數月之實害程
    度，及犯罪後僅部分坦認犯行之態度等一切情狀，量處如主
    文所示之刑，併就罰金部分諭知易服勞役之折算標準，以示
    懲儆。又按刑法第五十九條之得酌量減輕其刑者，必須犯罪
    另有特殊之原因與環境等情，而在客觀上足以引起一般同情
    ，認為即予宣告法定最低度刑期猶嫌過重者，始有其適用；
    至於犯罪之動機、犯罪之手段或犯罪後之態度等情狀，僅可
    為法定刑內從輕科刑之標準，不得據為酌量減輕之理由（最
    高法院九十一年度台上字第七三三號判決參照）；本件被告
    辯護人雖據被告智識程度不高、犯後態度良好為由，請求依
    刑法第五十九條規定酌減云云，依上揭意旨，自不得據為酌
    量減輕之理由甚明，再參以被告有違反槍砲彈藥刀械管制條
    例不良前科素行，猶再持有具殺傷力之槍枝及子彈，對社會
    治安危害、對扣案槍彈之殺傷力於審理時諉稱不知，在客觀
    上顯難引起一般同情，上開所請，要無足採。
五、扣案改造手槍一支（槍枝管制編號0000000000）、土造子彈
    五顆，均具殺傷力，為非經主管機關許可不得持有之物，除
    其中二顆經鑑定試射用罄，僅餘彈殼，其子彈效用業已喪失
    ，顯非違禁物外，其餘槍、彈（三顆）均屬違禁物，有前揭
    槍彈鑑定書可佐，均應依刑法第三十八條第一項第一款宣告
    沒收。
據上論斷，應依刑事訴訟法第二百九十九條第一項前段，槍砲彈
藥刀械管制條例第八條第四項、第十二條第四項，刑法第十一條
前段、第五十五條、第四十二條第三項、第三十八條第一項第一
款，判決如主文。
本案經檢察官蔡彥守到庭執行職務
中　　華　　民　　國　　96　　年　　5 　　月　　24　　日
                  刑事第一庭審判長法　官　許進國
                                  法  官  曾宏揚
                                  法  官  蔡廷宜
以上正本證明與原本無異。
如不服本判決，應於判決送達後10日內向本院提出上訴狀（應附
繕本）。告訴人或被害人如對於本判決不服者，應具備理由請求
檢察官上訴，其上訴期間之計算係以檢察官收受判決正本之日期
為準。
中　　華　　民　　國　　96　　年　　5 　　月　　24　　日
                              　　書記官　蕭琪男
附錄：本判決論罪科法條：
現行槍砲彈藥刀械管制條例第8條
未經許可，製造、販賣或運輸鋼筆槍、瓦斯槍、麻醉槍、獵槍、
空氣槍或第4條第1項第1款所定其他可發射金屬或子彈具有殺傷
力之各式槍砲者，處無期徒刑或5年以上有期徒刑，併科新臺幣1
千萬元以下罰金。
未經許可，轉讓、出租或出借前項所列槍枝者，處5年以上有期
徒刑，併科新臺幣1千萬元以下罰金。
意圖供自己或他人犯罪之用，而犯前2項之罪者，處無期徒刑或7
年以上有期徒刑，併科新臺幣1千萬元以下罰金。
未經許可，持有、寄藏或意圖販賣而陳列第1項所列槍枝者，處3
年以上10年以下有期徒刑，併科新臺幣700萬元以下罰金。
第 1 項至第 3 項之未遂犯罰之。
現行槍砲彈藥刀械管制條例第12條
未經許可，製造、販賣或運輸子彈者，處1年以上7年以下有期徒
刑，併科新台幣500萬元以下罰金。
未經許可，轉讓、出租或出借子彈者，處6月以上5年以下有期徒
刑，併科新台幣300萬元以下罰金。
意圖供自己或他人犯罪之用，而犯前二項之罪者，處3年以上10
年以下有期徒刑，併科新台幣700萬元以下罰金。
未經許可，持有、寄藏或意圖販賣而陳列子彈者，處5年以下有
期徒刑，併科新台幣300萬元以下罰金。
第 1 項至第 3 項之未遂犯罰之。
